最高法院民事裁定　　　　　　　　　 111年度台上字第1028號
上　訴　人　黃廷彰
訴訟代理人　曾信嘉律師
被 上訴 人　桃園市信鴿協會大北區聯誼會

法定代理人　黃春傳
訴訟代理人　湯詠煊律師
上列當事人間請求排除侵害專利權等事件，上訴人對於中華民國
110年12月16日智慧財產及商業法院第二審判決（110年度民專上
字第8號），提起上訴，本院裁定如下：
    主  文
上訴駁回。
第三審訴訟費用由上訴人負擔。
    理  由
按上訴第三審法院，非以原判決違背法令為理由，不得為之。
  又提起上訴，上訴狀內應記載上訴理由，表明原判決所違背之
  法令及其具體內容，暨依訴訟資料合於該違背法令之具體事實
  ，其依民事訴訟法第469條之1規定提起上訴者，並應具體敘述
  為從事法之續造、確保裁判之一致性或其他所涉及之法律見解
  具有原則上重要性之理由。同法第467 條、第470條第2項定有
  明文。而依同法第468 條規定，判決不適用法規或適用不當者
  ，為違背法令；依同法第469 條規定，判決有該條所列各款情
  形之一者，為當然違背法令。是當事人提起上訴，如以同法第
  469 條所列各款情形為理由時，其上訴狀或理由書應表明該判
  決有合於各該條款規定情形之具體內容，及係依何訴訟資料合
  於該違背法令之具體事實。如依同法第468 條規定，以原判決
  有不適用法規或適用法規不當為理由時，其上訴狀或理由書應
  表明該判決所違背之法令條項，或有關司法院解釋或憲法法庭
  裁判之字號，或成文法以外之習慣或法理等及其具體內容，暨
  係依何訴訟資料合於該違背法令之具體事實，並具體敘述為從
  事法之續造、確保裁判之一致性或其他所涉及之法律見解具有
  原則上重要性之理由。上訴狀或理由書如未依上述方法表明，
  或其所表明者與上開法條規定不合時，即難認為已合法表明上
  訴理由，其上訴自非合法。
本件上訴人對於原判決提起上訴，雖以該判決違背法令為由，
  惟核其上訴理由狀所載內容，係就原審取捨證據、認定事實及
  解釋契約之職權行使，所論斷：綜合兩造不爭執事項、證人邱
  奕宏之證述，相互以察，被上訴人於民國109年4月舉辦之春季
  賽鴿資格賽中，使用向○○科技股份有限公司購買之00000000
  鴿神電子鴿鐘（下稱系爭鴿鐘）驗證方法（下稱系爭方法），
  與上訴人取得之中華民國發明第I383330 號「賽鴿身份的多重
  驗證系統及方法」專利（下稱系爭專利）請求項9 、10、14比
  對結果，系爭方法欠缺系爭專利請求項9 之技術特徵9B、9C、
  9E，並未落入該請求項之文義範圍。系爭專利請求項9 為獨立
  項，請求項10、14則係依附於請求項9之附屬項而包括請求項9
  之所有技術特徵，系爭方法既未落入系爭專利請求項9 之文義
  範圍，自未落入系爭專利請求項10、14之文義範圍。從而，上
  訴人依專利法第96條第1、3項規定，請求被上訴人不得自行或
  使他人為製造、販賣、為販賣之要約、使用或基於上述目的而
  進口侵害系爭專利之產品，並應銷毀侵害系爭專利之系爭鴿鐘
  產品，為無理由等情，指摘其為不當，並就原審已論斷或其他
  贅述而與判決結果不生影響者，泛言未論斷或論斷違法，而未
  表明該判決所違背之法令及其具體內容，暨依訴訟資料合於該
  違背法令之具體事實，並具體敘述為從事法之續造、確保裁判
  之一致性或其他所涉及之法律見解具有原則上重要性之理由，
  難認其已合法表明上訴理由。依首揭說明，應認其上訴為不合
  法。
據上論結，本件上訴為不合法。依民事訴訟法第481條、第444
  條第1項、第95條、第78條，裁定如主文。
中    華    民    國   111    年    4     月    20    日
                      最高法院民事第六庭
                          審判長法官  魏  大  喨  
                                法官  李  寶  堂  
                                法官  林  玉  珮  
                                法官  高  榮  宏  
                                法官  李  文  賢  
本件正本證明與原本無異
                                      書  記  官
中    華    民    國   111    年    4     月    27    日